【裁判字號】    99,勞訴,95
【裁判日期】    991229
【裁判案由】    給付資遣費等
【裁判全文】
臺灣板橋地方法院民事判決              99年度勞訴字第95號
原      告  張慈晏
被      告  享廣有限公司
法定代理人  陸霖泙
上列當事人間請求給付資遣費等事件，本院於99年12月8 日言詞
辯論終結，判決如下：
    主  文
被告應給付原告新台幣伍拾貳萬玖仟貳佰參拾陸元。
原告其餘之訴駁回。
訴訟費用由被告負擔。
本判決第一項於原告以新台幣陸萬元供擔保後，得假執行，但被
告以新台幣伍拾貳萬玖仟貳佰參拾陸元為原告供擔保後，得免為
假執行。
原告其餘假執行之聲請駁回。
    事實及理由
壹、程序上理由訴狀送達後，原告不得將原訴變更或追加他訴。
    但擴張或減縮應受判決事項之聲明者，不在此限，民事訴訟
    法第255 條第1 項第3 款定有明文。原告原起訴主張被告應
    給付原告新台幣（下同）590,367 元及自民國（下同）99年
    7 月20日起算之法定遲延利息，嗣於99年12月8 日言詞辯論
    期日當庭減縮聲明請求被告應給付原告535,999 元，並撤回
    利息之請求，應屬減縮應受判決事項之聲明，核無不合，應
    予准許。
貳、實體上理由
一、原告起訴主張：原告自84年9 月1 日起受雇於被告，擔任樣
    品作業員，1 月份至6 月份平均工資為33,817元，被告於99
    年6 月10日預告以公司業務虧損為由，於99年6 月30日終止
    勞動契約，原告自受雇時起至離職止，計有14年9 月之年資
    ，得請求10日期間之預告工資11,272元、有特別休假23日而
    未休假之工資25,296元、資遣費498,801 元，爰依據勞動基
    準法（下稱勞基法）第16條第1 項第3 款、第3 項、第38條
    、第17條及勞基法施行細則第24條第1 項第3 款之規定，提
    起本訴，並聲明：被告應給付原告535,999 元，並願供擔保
    ，請准宣告假執行。
二、被告則以：被告公司於84年9 月1 日設立，性質為合夥公司
    ，因合夥人於87年4 月退出，當時與所有員工開會同意解散
    ，並發給每人資遣費1 萬元，嗣後由被告公司之法定代理人
    承接被告公司，故原告年資應從87年4 月計算至99年6 月，
    共12年2 ，且原告從未致力於工作，上班時間遲到，自由進
    出，撥打公司電話聊天，多次警告均未見改善，原告因工作
    量少，要求原告於99年2 月12日、99年2 月17日、99年2 月
    18日、99年2 月19日、99年3 月1 日起至99年3 月5 日止、
    99年3 月8 日共10天，不用來上班，且被告公司員工不多，
    對員工請假從未要求寫假單，被告亦未拒絕等語置辯，並聲
    明：駁回原告之訴，如受不利之判決，願供擔保請准宣告假
    執行。
三、兩造不爭執之事實（見99年12月8日筆錄，本院卷第57頁）
  (一)原告受雇於被告公司，擔任樣品作業員。
  (二)被告於99年6 月10日以虧損為由，於99年6 月30日終止勞動
    契約。
四、本件爭點及本院判斷（見99年12月8 日筆錄，本院卷第57頁
    ）：
    原告主張前揭事實，固提出勞工保險被保險人投保資料表、
    台北縣政府勞工局勞資爭議協調會議記錄、被告手寫原告薪
    資明細各一紙為據，被告則以前詞置辯，因此，本件應審究
    者為(一)原告工作年資為何？(二)原告請求被告給付預告期間工
    資1 萬1,272 元、特別休假期間工資2 萬5,926 元、資遣費
    49萬8,801 元，有無理由？茲分述如下：
  (一)按雇主以歇業為由，經預告而終止勞動契約，於繼續工作3
    年以上者，於30日前預告之，雇主未依第1 項規定期間預告
    而終止契約者，應給付預告期間之工資，勞基法第11條第1
    項第1 款、第16條第1 項及第3 項分別定有明文。經查，原
    告主張被告於99年6 月30日歇業停工而終止兩造間之勞動契
    約，卻遲至99年6 月10日始為預告等情，為被告所不爭，因
    此，被告之預告期間僅20日，少於法定預告期間10日，依前
    揭規定，原告請求被告應給付原告11,272元之10日預告期間
    工資（計算式：33817 ×10/30 ＝11272 ），自屬有據。
  (二)次查，勞工在同一雇主或事業單位，繼續工作滿一定期間者
    ，每年應依規定給予特別休假，該條所定之特別休假，工資
    應由雇主照給。如特別休假因年度終結或終止契約而未休者
    ，其應休未休之日數，雇主應發給工資，勞基法第38條、第
    39條、同法施行細則第24條第3 款定有明文。又另按勞基法
    第38條規定，勞工在同一雇主或事業單位，繼續工作滿1 年
    以上3 年未滿者給予7 日特別休假；3 年以上5 年未滿者給
    予10日特別休假；5 年以上10年未滿者給予14日特別休假；
    10年以上者，每1 年加給1 日，加至30日為止。本件原告於
    84年9 月1 日到職，99年6 月30日離職，依上述規定，原告
    工作須「滿」一年（即自99年9 月1 日起），才有特別休假
    ，依此計算，原告於98年9 月1 日工作滿14年，據此計算，
    原告於99年6 月30日離職時應有特別休假18天，原告自認於
    99年度僅請特別休假1 日（見本院99年12月8 日筆錄），扣
    除該日後，原告尚有17天之特別休假未休之工資，得向被告
    請求給付工資19,163元（計算式：33817 ×17/30 ＝19,163
    ），原告此部分請求逾此部分，應予駁回。又被告之法定代
    理人陸霖泙抗辯於87年4 月始承接經營被告公司，應自斯時
    起算原告之工作年資云云。然查，被告公司之法人人格自84
    年9 月1 日起至原告於99年6 月30日離職止，並未變更，被
    告之法定代理人陸霖泙雖於87年4 月始承接公司經營，僅被
    告公司之股東、董事或經理人之變更，並未影響原告自84年
    9 月1 日起即受雇於被告之勞動契約關係，且原告係以被告
    為雇主名義投保，自84年9 月1 日起至99年6 月30日止，有
    原告提出之勞工保險被保險人投保資料表可按，因此，原告
    之工作年資仍應自84年9 月1 日起算，被告前揭抗辯，自不
    足採。被告又抗辯原告自99年1 月至6 月，有讓原告毋庸上
    班6 日云云。然被告雖要求原告於前揭日期毋庸上班，係因
    被告無工作可作，要求原告停工，並非原告之休假，自難據
    此抵扣特別休假之日數，被告前揭抗辯，自無可取。
  (三)再按所謂平均工資：係指計算事由發生之當日前六個月內所
    得工資總額除以該期間之總日數所得之金額，雇主依勞基法
    第11條、第13但書規定終止勞動契約者，應依左列規定發給
    勞工資遣費：(一)在同一雇主之事業單位繼續工作，每滿一年
    發給相當於一個平均工資之資遣費。(二)依前款計算之剩餘月
    數，或工作未滿一年者，比例計給之。未滿一個月者以一個
    月計，勞基法第2 條第4 款、第17條定有明文。經查，原告
    一月份工資為34,400元、二月份至六月份工資均為33,700元
    ，平均工資為33,817元【計算式：（34 400＋33700 ×5 ）
    /6＝33817 】，據此計算，原告自94 年9月1 日起至99年6
    月30日止，共計年資為14年9 月，被告依法應給付原告資遣
    費498,801 元（計算式：33817 ×14＋33817 ×9/12＝
    498801），原告此部分請求，自屬有據。
五、綜上所述，原告依據勞基法第16條第1 項第3 款、第3 項、
    第38條、第17條及勞基法施行細則第24條第1 項第3 款等規
    定，請求被告應給付原告預告工資11,272元、特別休假未休
    假工資19,163元、資遣費498,801 元，合計為529,236 元部
    分（11, 272+19,163+498,801= 529,236 ），為有理由，逾
    此部分，應予駁回。
六、假執行之宣告：
    兩造均陳明願供擔保，聲請宣告假執行或免為假執行，經核
    原告勝訴部分，合於法律規定，爰分別酌定相當之擔保金額
    宣告之；原告其餘假執行之聲請，因訴之駁回而失所依據，
    不予准許。
七、本件事證已明，兩造其餘攻擊防禦方法及爭點，核與本件判
    決結果無涉，爰不一一論述。
八、結論：原告之訴為一部有理由，一部無理由，依民事訴訟法
    第79條，第390 條第2 項、第392 條第2 項，判決如主文。
中    華    民    國    99    年    12    月    29   日
                  民事第三庭    法  官  徐玉玲
以上正本係照原本作成
如對本判決上訴，須於判決送達後20日內向本院提出上訴狀
中    華    民    國    101    年   10    月     1   日
                                書記官  余承佳

司法院資訊處製作；財團法人民間司法改革基金會備份。
